---
title: "2023_1 Data Science Final" 
author: "21901015 김용현"
date: "17/06/2023"
output: 
  prettydoc::html_pretty:
    theme: cayman
    highlight: vignette
---

```{r}

```

# Qusetion 1 

# 파일 불러오기
```{r}
train <- read.csv('/Users/cocomong_98/usedcar_train.csv')
test <- read.csv('/Users/cocomong_98/usedcar_test_student.csv')
```

# 데이터 유형 확인하기
```{r}
str(train)
str(test)
```
train과 test의 변수에 대해, 문제지의 설명과 변수 타입을 확인해 Factor 변수로 변환할 수 있는 int형 변수들은 변환 
ex) damaged는 사고 여부를 묻는 유형으로, 0/1로 유무를 확인하므로 변환할 수 있음
변환 과정은 다음과 같음

# 변수 변환

```{r}
train$automatic_transmission <- as.factor(train$automatic_transmission)
train$damaged <- as.factor(train$damaged)
train$first_owner <- as.factor(train$first_owner)
train$personal_using <- as.factor(train$personal_using)
train$turbo <- as.factor(train$turbo)
train$alloy_wheels <- as.factor(train$alloy_wheels)
train$adaptive_cruise_control <- as.factor(train$adaptive_cruise_control)
train$navigation_system <- as.factor(train$navigation_system)
train$power_liftgate <- as.factor(train$power_liftgate)
train$backup_camera <- as.factor(train$backup_camera)
train$keyless_start <- as.factor(train$keyless_start)
train$remote_start <- as.factor(train$remote_start)
train$sunroof.moonroof  <- as.factor(train$sunroof.moonroof )
train$automatic_emergency_braking <- as.factor(train$automatic_emergency_braking)
train$stability_control <- as.factor(train$stability_control)
train$leather_seats <- as.factor(train$leather_seats)
train$memory_seat <- as.factor(train$memory_seat)
train$third_row_seating <- as.factor(train$third_row_seating)
train$apple_car_play.android_auto <- as.factor(train$apple_car_play.android_auto)
train$bluetooth <- as.factor(train$bluetooth)
train$usb_port <- as.factor(train$usb_port)
train$heated_seats <- as.factor(train$heated_seats)

test$automatic_transmission <- as.factor(test$automatic_transmission)
test$damaged <- as.factor(test$damaged)
test$first_owner <- as.factor(test$first_owner)
test$personal_using <- as.factor(test$personal_using)
test$turbo <- as.factor(test$turbo)
test$alloy_wheels <- as.factor(test$alloy_wheels)
test$adaptive_cruise_control <- as.factor(test$adaptive_cruise_control)
test$navigation_system <- as.factor(test$navigation_system)
test$power_liftgate <- as.factor(test$power_liftgate)
test$backup_camera <- as.factor(test$backup_camera)
test$keyless_start <- as.factor(test$keyless_start)
test$remote_start <- as.factor(test$remote_start)
test$sunroof.moonroof  <- as.factor(test$sunroof.moonroof )
test$automatic_emergency_braking <- as.factor(test$automatic_emergency_braking)
test$stability_control <- as.factor(test$stability_control)
test$leather_seats <- as.factor(test$leather_seats)
test$memory_seat <- as.factor(test$memory_seat)
test$third_row_seating <- as.factor(test$third_row_seating)
test$apple_car_play.android_auto <- as.factor(test$apple_car_play.android_auto)
test$bluetooth <- as.factor(test$bluetooth)
test$usb_port <- as.factor(test$usb_port)
test$heated_seats <- as.factor(test$heated_seats)
```
변환은 
데이터프레임$바꿀 변수 <- as.factor(데이터프레임$바꿀 변수)의 방식으로 개별 변수를 골라 factor으로 바꾸는 과정을 선택함
해당 과정은 후에 문제가 있을 시 간단한 주석처리로 에러를 잡아낼 수 있다는 장점이 있지만, 변수가 많을 때에는 시간이 오래 걸린다는 단점을 갖고 있음

# 모델 생성

```{r}
car_model <- lm(price ~ year + mileage*engine_size*turbo
                + automatic_transmission 
                + damaged*backup_camera*navigation_system
                + first_owner*personal_using 
                + alloy_wheels 
                + adaptive_cruise_control*damaged*backup_camera*stability_control*automatic_emergency_braking 
                + power_liftgate * navigation_system
                + keyless_start*remote_start 
                + third_row_seating + apple_car_play.android_auto*bluetooth*usb_port * sunroof.moonroof
                + heated_seats*leather_seats*memory_seat, train)
```

모델 생성은 선형 회귀모델인 lm()을 사용한다
먼저, 예측하고자 하는 변수인 price를 기준점으로 잡고, factor형이었거나, int형 변수에서 factor 형 변수로 변환한 것들을 사용한다. 
또한 사용한 데이터는 train 데이터를 사용해 모델을 학습시켰다

# 예측 결과 저장
```{r}
pred_usedcar_test <- predict(car_model, newdata = test)
```
test 데이터를 이용해 만들어진 예측 결과를 pred_usedcar_test 에 저장했다 (업로드 해 결과값을 확인하기 위해서)

# RData 파일로 저장
```{r}
save(pred_usedcar_test, file = "st21901015.RData")
```
save()를 사용해 예측 결과가 담긴 vector를 RData 파일로 만들었다. (업로드 해 결과값을 확인하기 위한 과정)

# 결과 확인
```{r}
summary(car_model)
```

모델링이 완성되고, 벡터에 저장한 후 RData파일로 만들면 업로드 해 R2 등 정보를 확인하는 것이 가능하다. 
하지만 정확도를 높이기 위해 추가적인 수정이 필요했고, 이를 위해 만들어진 모델의 변수별 정보를 확인해 수정했다.

먼저, P-value와 그 옆의 *을 통해 해당 변수가 얼마나 결과에 영향을 미치는지 확인하고, Estimate를 통해 해당 변수가 얼마나 긍정적이고 부정적인 영향을 미치는지 확인
사전에 확인한 변수별 설명을 통해 연관이 있어 보이는 변수들을 묶어 사용한 결과 유의미한 R2 상승을 경험할 수 있었음

# ============================================================

# Qusetion 2

# 파일 불러오기
```{r}
load("/Users/cocomong_98/gemdata_finaltest.RData")
```

# 데이터 유형 확인하기
```{r}
str(gem_train)
str(gem_test)
```
train과 test의 변수에 대해, 문제지의 설명과 변수 타입을 확인해 Factor 변수로 변환할 수 있는 int형 변수들은 변환 
ex) fearfail 실패에 대한 두려움을 묻는 변수로, 0/1로 유무를 확인하므로 변환할 수 있음
변환 과정은 다음과 같음

# NA 처리하기
```{r}
gem_train[is.na(gem_train)] <- 0
gem_test[is.na(gem_test)] <- 0
```
정확한 결과값을 위해, train과 test 안에서 NA값이 있을 경우 0으로 대체
이 과정에는 is.na를 사용하였음

# 전처리 과정
```{r}
gem_train$CAT_GCR1 <- as.factor(gem_train$CAT_GCR1)
gem_train$GEMHHINC <- as.factor(gem_train$GEMHHINC)
gem_train$fearfail <- as.factor(gem_train$fearfail)
gem_train$opport <- as.factor(gem_train$opport)
gem_train$suskill <- as.factor(gem_train$suskill)
gem_train$knowent <- as.factor(gem_train$knowent)

gem_train$nbgoodc <- as.factor(gem_train$nbgoodc)
gem_train$nbmedia <- as.factor(gem_train$nbmedia)
gem_train$nbstatus <- as.factor(gem_train$nbstatus)
gem_train$IPACT_ALL <- as.factor(gem_train$IPACT_ALL)
gem_train$IPACTLD_ALL <- as.factor(gem_train$IPACTLD_ALL)
gem_train$suacts <- as.factor(gem_train$suacts)
gem_train$ipphase1 <- as.factor(gem_train$ipphase1)
gem_train$ipphase2 <- as.factor(gem_train$ipphase2)

gem_test$CAT_GCR1 <- as.factor(gem_test$CAT_GCR1)
gem_test$GEMHHINC <- as.factor(gem_test$GEMHHINC)
gem_test$fearfail <- as.factor(gem_test$fearfail)
gem_test$opport <- as.factor(gem_test$opport)
gem_test$suskill <- as.factor(gem_test$suskill)
gem_test$knowent <- as.factor(gem_test$knowent)

gem_test$nbgoodc <- as.factor(gem_test$nbgoodc)
gem_test$nbmedia <- as.factor(gem_test$nbmedia)
gem_test$nbstatus <- as.factor(gem_test$nbstatus)
gem_test$IPACT_ALL <- as.factor(gem_test$IPACT_ALL)
gem_test$IPACTLD_ALL <- as.factor(gem_test$IPACTLD_ALL)
gem_test$suacts <- as.factor(gem_test$suacts)
gem_test$ipphase1 <- as.factor(gem_test$ipphase1)
gem_test$ipphase2 <- as.factor(gem_test$ipphase2)
```
변환은 
데이터프레임$바꿀 변수 <- as.factor(데이터프레임$바꿀 변수)의 방식으로 개별 변수를 골라 factor으로 바꾸는 과정을 선택함
해당 과정은 후에 문제가 있을 시 간단한 주석처리로 에러를 잡아낼 수 있다는 장점이 있고, 
변수가 많을 때에는 시간이 오래 걸린다는 단점을 갖고 있음

# 모델 생성
```{r}
gem_model <- glm(FUTSUPyy ~ CAT_GCR1 + GEMHHINC + hhsize + SU_JOBNW + age7c 
                 + fearfail + opport + suskill + knowent
                 + nbgoodc * nbmedia * nbstatus 
                 + IPACT_ALL * IPACTLD_ALL + suacts + ipphase1 + ipphase2, 
                 data = gem_train, family = binomial(link = 'logit'))
```
모델은 회귀 분석 모델인 glm()을 사용하였음.
알고자 하는 값인 FUTSUPyy를 기준으로 두고, 이전에 변환해서 만들어진 Factor 형 변수와, 기존부터 Factor형이었던 변수들을 활용해 모델을 만들었음
train 데이터를 통해서 모델을 학습시켰음
결과값이 이항변수이므로, family = binomial(link = 'logit')로 마무리하였음


# 결과값 저장
```{r}
gem_test$pred <- predict(gem_model, gem_test, type='response')
prob_intention_test <- gem_test$pred
pred_intention_test <- ifelse(prob_intention_test > 0.5, TRUE,FALSE)
```
결과값을 test 데이터를 통해 도출하고, 이를 prob_intention_test에 저장하였음
또한 결과값이 0.5 초과인지 아닌지에 따라서 TRUE / FALSE로 처리하였음 
(업로드 해 결과값을 보기 위함)

# 결과값 저장
```{r}
save(prob_intention_test,pred_intention_test,pred_usedcar_test, file = 'st21901015.RData')
```
Question1에서 나왔던 prob_intention_test,pred_intention_test 과 Question2의 결과인 pred_usedcar_test을 결합해 최종 RData 파일로 저장
(업로드 해 결과값을 보기 위해서)

# 결과 확인
```{r}
summary(gem_model)
```
Question1처럼 결과값의 정확도를 증진시키기 위해 summary를 실행하였음
먼저, P-value와 그 옆의 *을 통해 해당 변수가 얼마나 결과에 영향을 미치는지 확인하고, Estimate를 통해 해당 변수가 얼마나 긍정적이고 부정적인 영향을 미치는지 확인
사전에 확인한 변수별 설명을 통해 연관이 있어 보이는 변수들을 묶어 사용한 결과 유의미한 AUC 상승을 경험할 수 있었음