---
title: "MID_PRAC" 
author: "21901015 김용현"
date: "19/04/2023"
output: 
  prettydoc::html_pretty:
    theme: cayman
    highlight: vignette
---

library(dplyr)
library(tidyr)
library(ggplot2)

# 0 
# 파일 불러오기
```{r}
load("/Users/cocomong_98/midterm2020.rdata")
```
pums.sample

#1
```{r}
str(pums.sample)
```

#2
#변경하기
```{r}
pums.sample$SEX[pums.sample$SEX == 1] <- "Male"
pums.sample$SEX[pums.sample$SEX == 2] <- "Female"
str(pums.sample)
```

```{r}
pums.sample$SEX <- as.factor(pums.sample$SEX)
```
#3
```{r}
pums.sample$MAR[pums.sample$MAR == 1] <- "Married"
pums.sample$MAR[pums.sample$MAR == 2] <- "Widowed"
pums.sample$MAR[pums.sample$MAR == 3] <- "Divorced"
pums.sample$MAR[pums.sample$MAR == 4] <- "Separated"
pums.sample$MAR[pums.sample$MAR == 5] <- "Never married or under 15 years old"
```
# factor로 변경
# 이유는?  : 변수들 안에서 1~5번에 해당하는 값이 반복해서 출력되므로, factor에 적합하다고 판단. 또한 기존의 정수형 변수는 계산에 어려움을 줄 수 있음
```{r}
pums.sample$MAR <- as.factor(pums.sample$MAR)
```


#4
colSums(is.na(pums.sample))

fer_rate <- sum(is.na(pums.sample$FER))/length(pums.sample$FER)
fer_rate

jwm_rate <- sum(is.na(pums.sample$JWMNP))/length(pums.sample$JWMNP)
jwm_rate

#5
# 남성
# FER이 NA인 경우의 개수
length(pums.sample$SEX == "Male")
sum(is.na(pums.sample$FER) & pums.sample$SEX == "Male")
# FER이 NA가 아닌 경우의 개수
sum(!is.na(pums.sample$FER) & pums.sample$SEX == "Male")

#15세이하 여성
# FER이 NA인 경우의 개수
sum(is.na(pums.sample$FER) & pums.sample$SEX == "Female" & pums.sample$AGEP < 15)
# FER이 NA가 아닌 경우의 개수
sum(!is.na(pums.sample$FER) & pums.sample$SEX == "Female" & pums.sample$AGEP < 15)

#50세 초과 여성
length(pums.sample$SEX == "Female" & pums.sample$AGEP > 50)
# FER이 NA인 경우의 개수
sum(is.na(pums.sample$FER) & pums.sample$SEX == "Female" & pums.sample$AGEP > 50)
# FER이 NA가 아닌 경우의 개수
sum(!is.na(pums.sample$FER) & pums.sample$SEX == "Female" & pums.sample$AGEP > 50)

#6
```{r}
str(pums.sample)
boxplot(pums.sample$PINCP)
boxplot(pums.sample$AGEP)
boxplot(pums.sample$WKHP)
boxplot(pums.sample$JWMNP)
```

 Question 7
교육수준(SCHL)과 종사업종(COW)를 비교해보시오. 교육수준에 따라 종사업종의 종류나 비율이 어떻게 달라지는지 (혹은 달라지지 않는지) 확인하고 설명하시오
```{r}
table(pums.sample$COW, pums.sample$SCHL)
```

# Question 8
나이대별 소득을 비교해보시오. 20대, 30대, 40대, 50대, 60대 이상, 5개의 그룹으로 나누어 각 나이 그룹별 평균 소득을 비교해보시오. (20세보다 어린 사람이 있다면 20대에추가하세요.) 가장 소득이 높은 그룹과 가장 소득이 낮은 그룹은 어디인가요?
```{r}
pums.sample$age_grp<-cut(pums.sample$AGEP,breaks=c(0,30,40,50,60,max(pums.sample$AGEP)),labels = c("20's","30's","40's","50's","60's over "),include.lowest =T)
aggregate(PINCP~age_grp,data =pums.sample,mean)
```
소득이 가장 높은 그룹은 50대이고, 소득이 가장 낮은 그룹은 20대이다.

# Question 9
근무시간(WKHP)과 소득(PINCP)과 어떤 관계가 있는지 그래프를 그려 확인해보시
오. 그래프에 관계가 나타난다면 그것을 설명해보시오

```{r}
plot(x = pums.sample$WKHP, y =pums.sample$PINCP,  col='darkgreen')

```
##2.Data Transformation

# Question 10
```{r}
iris.wide <- gather(iris, len, Length, c(1,3))[, c(4,5)]

iris.wide <- cbind(iris.wide, gather(iris, wid, Width, 
c(2,4))[,3:5])

iris.wide <- iris.wide[,c(3, 1, 4, 2, 5)]

Part <- ifelse(str_detect(iris.wide$len, "Sepal"), "Sepal", "Petal")

iris.wide <- cbind(iris.wide[,1:3], Part, iris.wide[,4:5])

iris.wide <- iris.wide[,c(-2, -3)]

iris.wide <- iris.wide[order(iris.wide$Part, decreasing = F), ]

rownames(iris.wide) <-NULL # 인덱스 재설정

head(iris.wide, 10)

str(iris.wide)

```

#7


#8


#9


#10


